臺灣新北地方法院刑事判決
109年度易字第735號
公  訴  人  臺灣新北地方檢察署檢察官
被      告  吳奕群
上列被告因違反毒品危害防制條例案件，經檢察官聲請簡易判決
處刑（109年度毒偵字第2949號），嗣經本院認不宜以簡易判決
處刑，改依通常程序審理，判決如下：
    主  文
甲○○犯施用第二級毒品罪，免刑。
扣案之塑膠軟管壹支沒收銷燬。
    事  實
一、甲○○基於施用第二級毒品之犯意，於民國108年10月21日21
    時許，在新北市○○區○○○街00號住所附近之土地公廟，以將
    第二級毒品甲基安非他命置於玻璃球燒烤後吸食所產生煙霧
    之方式，施用第二級毒品甲基安非他命1次。嗣於108年10月
    23日14時50分許，為警在桃園市○○區○○路000號前查獲，扣
    得塑膠軟管1支，並採集其尿液送驗，結果呈安非他命、甲
    基安非他命陽性反應，始悉上情。
二、案經桃園市政府警察局刑事警察大隊報告臺灣桃園地方檢察
    署檢察官呈請臺灣高等檢察署檢察長令轉臺灣新北地方檢察
    署檢察官偵查起訴。
    理  由
一、證據能力部分：
㈠、按被告以外之人於審判外之言詞或書面陳述，除法律有規定
    者外，不得作為證據，刑事訴訟法第159條第1項定有明文。
    次按被告以外之人於審判外之陳述，雖不符前4條之規定，
    而經當事人於審判程序同意作為證據，法院審酌該言詞陳述
    或書面陳述作成時之情況，認為適當者，亦得為證據；當事
    人、代理人或辯護人於法院調查證據時，知有第159條第1項
    不得為證據（即傳聞證據）之情形，而未於言詞辯論終結前
    聲明異議者，視為有前項之同意，刑事訴訟法第159條之5亦
    有明文。被告甲○○於本院審理言詞辯論終結前，未爭執全案
    傳聞證據之證據能力，本院審酌該等陳述作成時之情況及與
    本案待證事實間之關聯性，認以之作為證據要屬適當，是依
    刑事訴訟法第159條之5第2項規定，該等傳聞證據自有證據
    能力。
㈡、傳聞法則（即傳聞證據原則上不得作為證據）乃對於被告以
    外之人於審判外之言詞或書面陳述而為之規範，本判決所引
    用之非供述證據，無刑事訴訟法第159 條第1 項傳聞法則之
    適用。本院審酌上開證據資料作成時之情況，因與本案待證
    事實具有關聯性，且無證據證明係公務員違法取得之物，依
    法自得作為本案之證據。
二、認定事實所憑之證據及理由：
　　上揭犯罪事實，業據被告於警詢、偵查及本院審理中均坦承
    不諱，並有自願受搜索同意書、桃園市政府警察局保安警察
    大隊搜索扣押筆錄、扣押物品目錄表、桃園市政府警察局毒
    品案被採尿人真實姓名與編號對照表（檢體編號108偵-1424
    ）、台灣檢驗科技股份有限公司濫用藥物實驗室108年11月1
    1日濫用藥物檢驗報告（報告編號UL/2019/A0000000、檢體
    編號108偵-1424）在卷可稽（見毒偵卷第14頁、27-31頁、3
    3頁、71頁），足認被告上開任意性自白與事實相符，堪以
    採信。本案事證明確，被告犯行洵堪認定，應依法論科。
三、論罪科刑：
㈠、核被告所為，係犯毒品危害防制條例第10條第2項之施用第二
    級毒品罪。又被告施用前持有第二級毒品之低度行為，應為
    其施用之高度行為所吸收，不另論罪。
㈡、被告前因施用毒品案件，經本院以107年度簡字第8515號判決
    判處有期徒刑2月確定，並於108年9月17日執行完畢等情，
    有臺灣高等法院被告前案紀錄表附卷可參，被告於上開徒刑
    執行完畢後，5年以內故意再犯本案有期徒刑以上之罪，固
    應論以累犯，惟因本案依法應為免刑之判決（詳後述），自
    無需再依刑法第47條第1項規定斟酌是否加重其刑，附此敘
    明。
㈢、查被告行為後，毒品危害防制條例於108年12月27日修正，並
    於109年1月15日公布，同年7月15日施行。該條例第35條之1
    第2款規定：108年12月17日修正條文施行前犯第10條之罪之
    案件，於修正施行後，「審判中」之案件，由法院或少年法
    院（地方法院少年法庭）依修正後規定處理；依修正後規定
    應為不起訴處分或不付審理之裁定者，法院或少年法院（地
    方法院少年法庭）應為「免刑之判決」或不付審理之裁定。
    該條文第2款前段所稱「審判中之案件，由法院或少年法院
    （地方法院少年法庭）依修正後規定處理」，旨在規範修正
    施行前已繫屬於法院之是類案件，法院應按其訴訟程序進行
    程度，適用修正後相關規定為審認，並未明文應一律依職權
    裁定觀察、勒戒。則法院對於審判中之案件，視個案情形，
    分別裁定令入勒戒處所觀察、勒戒，或判決不受理，俾檢察
    官衡酌判斷如何經由多元化之處遇達成戒除毒癮目的，均屬
    「依修正後規定處理」之範疇；法院自得斟酌個案情形，依
    職權裁定令被告入勒戒處所觀察、勒戒，或依刑事訴訟法第
    303條第1款規定為不受理之判決，擇一適用（最高法院109
    年度台抗字第1771號刑事裁定意旨參照）。本案係於新法修
    正施行前之109年7月14日繫屬於本院，有臺灣新北地方檢察
    署109年7月14日乙○○德謹109毒偵2949字第1090070146號函
    上本院收狀戳章可佐（見本院簡字卷第7頁），揆諸前開說
    明，即應依修正後之毒品危害防制條例規定處理。
㈣、查被告於犯本案前，曾因施用毒品案件，經臺灣新北地方檢
    察署檢察官以106年度毒偵字第6936號為附命完成戒癮治療
    之緩起訴處分，緩起訴期間為106年9月18日至108年3月17日
    ，緩起訴處分期滿未經撤銷，惟被告於緩起訴處分期間（10
    7年9月3日），即再犯施用毒品案件，並經檢察官提起公訴
    ，再經本院以107年度簡字第8515號判決判處有期徒刑2月確
    定，於108年9月17日執行完畢，此後被告固有再犯施用毒品
    之案件，惟均經檢察官提起公訴後由法院判處罪刑，而未曾
    經法院裁定令入勒戒處所觀察、勒戒等節，有被告之臺灣高
    等法院被告前案紀錄表1份附卷可查，應堪認定。惟縱使被
    告曾經檢察官為附命完成戒癮治療之緩起訴處分，然此機構
    外處遇，究與觀察、勒戒或強制戒治等機構內處遇不同，應
    不生「等同於觀察、勒戒或強制戒治執行完畢」之效果，故
    被告所犯本案，應再令觀察、勒戒始為妥適。本院依據前揭
    規定，於109年10月12日依職權裁定令被告入勒戒處所施以
    觀察、勒戒，嗣被告於110年11月28日入法務部○○○○○○○○附
    設勒戒所執行觀察、勒戒後，經該所評估結果，認被告無繼
    續施用毒品傾向，並於111年1月5日釋放被告等情，有臺灣
    新北地方檢察署檢察官觀察勒戒處分執行指揮書及釋放通知
    各1份在卷為憑（見本院易字卷第69-71頁）。是依毒品危害
    防制條例第35條之1第2款之修正本旨，就被告本案施用毒品
    之行為，自應為免刑之判決。
四、沒收：
    扣案之塑膠軟管1支，經被告坦承為其之前施用第二級毒品
    所用之物，且經警方以檢驗試劑初步檢驗後，檢出含有第二
    級毒品安非他命成分（見毒偵卷第35頁、39頁），依現今科
    技水準，上開軟管與所附著毒品尚難完全離析，亦無析離之
    必要，自應視為第二級毒品，依毒品危害防制條例第18條第
    1項前段規定，宣告沒收銷燬。　
據上論斷，應依刑事訴訟法第299條第1項但書，判決如主文。
本案經檢察官黃彥琿聲請簡易判決處刑，檢察官游淑惟到庭執行
職務。
中　　華　　民　　國　　111 　年　　4 　　月　　7 　　日
                  刑事第八庭    法　官  陳盈如
上列正本證明與原本無異。
如不服本判決，應於判決送達後20日內敘明上訴理由，向本院提
出上訴狀 (應附繕本) ，上訴於臺灣高等法院。其未敘述上訴理
由者，應於上訴期間屆滿後20日內向本院補提理由書「切勿逕送
上級法院」。
                                書記官  陳冠豪
中　　華　　民　　國　　111 　年　　4 　　月　　7 　　日
附錄本案論罪科刑法條全文：
毒品危害防制條例第10條
施用第一級毒品者，處6月以上5年以下有期徒刑。
施用第二級毒品者，處3年以下有期徒刑。